臺灣板橋地方法院刑事判決　　　　　　　 94年度易字第185號
聲　請　人　臺灣板橋地方法院檢察署檢察官
被　　　告　甲○○
上列被告因妨害風化案件，經檢察官聲請簡易判決處刑（94年度
偵字第145 號），本院認不宜以簡易判決處刑，改依通常程序審
理，判決如下：
    主  文
本件公訴不受理。
    理  由
一、聲請意旨詳如附件聲請書之記載。
二、按被告所犯為死刑、無期徒刑或最輕本刑3 年以上有期徒刑
    以外之罪，檢察官參酌刑法第57條所列事項及公共利益之維
    護，認以緩起訴為適當者，得定1 年以上3 年以下之緩起訴
    期間為緩起訴處分，其期間自緩起訴處分確定之日起算；被
    告於緩起訴期間內，有刑事訴訟法第253 條之3 第1 項所列
    各款情形之一者，即：(一)、於期間內故意更犯有期徒刑以上
    刑之罪，經檢察官提起公訴者；(二)、緩起訴前，因故意犯他
    罪，而在緩起訴期間內受有期徒刑以上刑之宣告者；(三)、違
    背第253 條之2 第1 項各款之應遵守或履行事項者，檢察官
    得依職權或依告訴人之聲請撤銷原處分，繼續偵查或起訴；
    而被告接受撤銷緩起訴處分書後，得於7 日內以書狀敘述不
    服之理由，經原檢察官向直接上級法院檢察署檢察長或檢察
    總長聲請再議，刑事訴訟法第253 條之1 第1 項、第253 條
    之3 第1 項及同法第256 條之1 第1 項分別定有明文。次按
    所謂同一案件，係指所訴彼此兩案為同一被告，其被訴之犯
    罪事實亦屬同一者而言，至於被害人及所提證據是否同一，
    被告侵害法益是否相同，均非案件是否同一之認定標準。因
    此，縱使起訴或聲請簡易處刑之事實，較之原緩起訴處分確
    定所認事實有擴張或減縮情形，仍不失為同一案件（最高法
    院93年度臺上字第1981號判決意旨可供參酌）。據上所述，
    基於緩起訴制度之立法本旨，被告經檢察官為緩起訴處分確
    定後，於緩起訴期間內，除有刑事訴訟法第253 條之3 第1
    項所定各款事由之一情形，檢察官始得依職權或依告訴人之
    聲請撤銷原處分，繼續偵查或起訴，且檢察官必須為緩起訴
    撤銷之處分，並將撤銷處分書送達被告，被告得對此撤銷處
    分，聲請再議；檢察官尚不得於緩起訴期間內，在原緩起訴
    處分未經撤銷之情形下，逕對同一案件（即指被告及犯罪事
    實均屬同一者）再行起訴，否則，將有與撤銷緩起訴處分程
    序及被告得聲請再議規定之法定程序致生扞格之虞。故而，
    檢察官對於業經為緩起訴處分確定之同一案件，於緩起訴期
    間內，未踐行前揭撤銷緩起訴處分之法定程序，逕予起訴或
    聲請簡易判決處刑者，其程序係屬違背規定，依刑事訴訟法
    第303 條第1 款規定，應諭知公訴不受理之判決，先為說明
    。
三、查本件被告甲○○於民國（下同）93年6 月間某日，向一真
    實姓名年籍不詳之成年男子，以每片新臺幣（下同）25元之
    代價，購入內容為男女交媾、裸露生殖器之猥褻影音光碟後
    ，並自購入之日起，在臺北縣樹林市○○路○ 段157 之1 號
    自營店面（無店名）內，復以每片50元之價格，連續販售予
    不特定人，嗣於93年8 月21日下午4 時許，在上址為警查獲
    ，並扣得猥褻影音光碟共1,204 片之犯罪事實，業經臺灣板
    橋地方法院檢察署檢察官於93年8 月26日以93年度速偵字第
    69 7號為緩起訴處分，緩起訴期間為1 年，被告並應於收受
    檢察官執行緩起訴處分命令通知書起1 個月內，向指定之陽
    光社會福利基金會支付20,000元，經檢察官依職權送臺灣高
    等法院檢察署再議，經臺灣高等法院檢察署以93年度上職議
    字第8433號駁回再議，而於93年11月12日確定，緩起訴期間
    自93年11月12日起算至94年11月11日止，被告向上開指定公
    益團體支付20,000元之履行期間，則自93年12月27日起至94
    年1 月26日止等情節，由本院調閱臺灣板橋地方法院檢察署
    93年度速偵字第697 號偵查卷、93年度緩字第2037號執行卷
    等查認無誤，並有本院依職權於94年2 月15日列印之臺灣高
    等法院被告前案紀錄表、臺灣板橋地方法院檢察署93年度速
    偵字第697 號緩起訴處分書、臺灣高等法院檢察署93年度上
    職議字第8433號處分書、臺灣板橋地方法院檢察署93年度緩
    字第2037號執行緩起訴處分命令通知書等附卷足憑。至於本
    案聲請略以：被告甲○○於93年1 月間某日，以每片25元之
    代價，向一不詳姓名年籍之成年男子購入內容係男女性交、
    裸露生殖器之猥褻影音光碟，即自購入之日起，在臺北縣樹
    林市○○路○ 段157 之1 號自營店面（聲請書載為：情趣用
    品VCD 專賣店）內，再以每片50元之價格，連續販售前開色
    情光碟予不特定人，嗣於93年12月22日下午3 時許，在上址
    為警查獲，並扣得猥褻影音光碟共596 片，因認被告涉犯刑
    法第235 條第1 項之販賣猥褻物品罪一節。經查：
    (一)、被告於本案【即94年偵字145 號】為警詢問時，供述略
        以：「．．．（你所販售之無碼色情光碟片，進價為何
        ？販售價為何？）每片進價新臺幣25元，每片販售價為
        新臺幣50元。．．．（你於何時開始經營該店？於何時
        開始販售無碼色情光碟片？）我從民國92年12月間開始
        經營該店，從93年3 月底開始販售無碼色情光碟片的。
        ．．．（你既然知道販售無碼色情光碟片是違法行為，
        為何你還要販售？）因為我家庭經濟不好，我一個人要
        擔負全家的經濟來源... 」等語（參94年偵字第145 號
        卷第8 、9 、10頁：93年12月22日警詢筆錄）；其於偵
        查中，則供述以：「（何時開始販賣無碼色情片？）今
        年1 月，斷斷續續在賣。」等語（參94年偵字第145 號
        卷第50頁：93年12月22日偵查筆錄），因悉被告對於有
        本件聲請所指：其自93年1 月間某日購入猥褻影音光碟
        後之日起至同年12月22日下午3 時許為警查獲為止，在
        臺北縣樹林市○○路○ 段157 之1 號自營店面內，連續
        販售前開色情光碟予不特定人牟利之犯罪事實，業於本
        案偵查時供認不諱。
    (二)、而被告前於93年速偵字第697 號一案警察詢問時，其供
        述略以：「．．．（你於何時？何地因涉嫌刑法妨害風
        化罪，為警查獲？警方當場有無查扣你的物品？）93年
        8 月21日下午16點0 分左右，在臺北縣樹林市○○路○
        段157 之1 號被查獲。警方有查扣我的色情光碟，總共
        1,204 片。．．．（你所有的色情光碟1,204 片是．．
        ．自何處向何人購得？．．．買價為何？）陌生人向我
        推銷。．．．1 片買進25元，再以1 片50元賣出。．．
        ．（你於何時開始販賣色情光碟？）約2 個月前。．．
        ．（你販賣色情光碟目的為何？）賺錢。」等語（參93
        年速偵字第69 7號卷第5 頁正、反：93年8 月21日警詢
        筆錄），至同日於檢察官偵查訊問中，就其犯罪情節，
        亦為同上供述，是被告就有如原緩起訴處分書所述：其
        於93年6 月間某日購入色情光碟後之日起至同年8 月21
        日下午4 時許為警查獲為止，連續在臺北縣樹林市○○
        路○ 段157 之1 號處所販售色情光碟之事實，亦均坦承
        不諱。
    (三)、繼之，以被告先後二次為警查獲後所為各該供述情節互
        核觀察，可得知悉者，乃其為圖獲取私利，先後多次向
        不詳之成年人士購入猥褻影音光碟後，在臺北縣樹林市
        ○○路○ 段157 之1 號自營店面內，連續販售前開色情
        光碟予不特定人牟利。被告基於販售猥褻影音光碟之概
        括犯意，在同一處所，反覆實施相同之犯罪手段方式，
        則被告於遂行犯罪期間（即自93年1 月間某日起至同年
        12月22日止），固有於93年8 月21日、同年12月22日分
        別在同上處所為警查獲，仍不得因此強行割裂其為數個
        犯罪事實，應以一整體犯罪事實視之。故而，本件聲請
        所指被告甲○○自93年1 月間某日起至同年12月22日為
        警查獲時為止，連續販售猥褻影音光碟予不特定人之犯
        罪事實，較之前述業經緩起訴處分確定所認被告自93年
        6 月間某日起至同年8 月21日經警查獲時為止，連續販
        售色情光碟予不特定人之事實，顯有擴張情形，依據前
        揭論述意旨，本案與原緩起訴處分所認之被告與犯罪事
        實均屬同一，仍為同一案件。是以，本件聲請人就業經
        緩起訴處分確定之同一被告之同一犯罪事實，於緩起訴
        期間內，未經撤銷緩起訴處分法定程序，即逕為簡易判
        決處刑之聲請，揆諸前開說明，本案聲請簡易判決處刑
        程序仍有未合，依刑事訴訟法第303 條第1 款規定，爰
        不經言詞辯論，逕諭知不受理之判決。
四、本案於程序上，有刑事訴訟法第451 條之1 第4 項第3 款應
    為不受理判決之情事，本院認為不宜以簡易判決處刑，依同
    法第452條規定，改依通常訴訟程序審理之，附此敘明。
據上論斷，應依刑事訴訟法第451 條之1 第4 項第3 款、第452
條、第303條第1款、第307條，判決如主文。
中　　華　　民　　國　　94　　年　　2 　　月　　18　　日
　　　　　　　　　刑事第四庭審判長法　官  李麗玲
                            　　　法　官  鄧雅心
                            　　　法　官  黎錦福
上列正本證明與原本無異。
如不服本判決，應於判決送達後10日內向本院提出上訴狀（應附
繕本），上訴於臺灣高等法院。
                                  書記官  蔡麗春
中　　華　　民　　國　　94　　年　　2 　　月　　18　　日